臺灣臺中地方法院刑事判決　　　　　　　　　　　九十年度豐交簡上字第三九九號
　　上　訴　人
　　即　被　告　乙○○
右列上訴人因被告公共危險案件，不服本院豐原簡易庭九十年度豐交簡字第二七○號
中華民國九十年九月十一日第一審判決（聲請簡易判決處刑書案號：臺灣臺中地方法
院檢察署九十年度偵字第一四二三三號），提起上訴，本院管轄之第二審合議庭判決
如左：
    主  文
原判決撤銷。
乙○○服用酒類，不能安全駕駛動力交通工具而駕駛，處拘役伍拾玖日，如易科罰
，以佰元折算壹日。又因過失傷害人，處拘役伍拾玖日，如易科罰金，以佰元
算壹日。應執行拘役壹佰日，如易科罰金，以佰元折算壹日。
    事  實
一、乙○○於民國九十年三月十一日下午某時許，在臺中縣某不明處所參加喜宴，席
    間與友人共飲不明酒類，明知本身服用酒類已達不能安全駕駛動力交通工具之程
    度且無自用小客車駕駛執照，竟仍酒醉駕駛楊玉美所有之車號Ｚ七－三七一○號
    自用小客車，沿臺中縣東勢鎮○○○○路往和平鄉谷關地區方向行駛。嗣於同日
    十四時二十分許，途經臺八線公路十二公里處，其本應注意行經彎道時，應減速
    慢行，作隨時停車之準備，及汽車行駛時，駕駛人應注意車前狀況，並隨時採取
    必要之安全措施，且在劃有分向限制線之路段，不得駛入來車之車道內等交通安
    全規則，而依當時情況光線為日間自然日光，路面無缺陷及障礙物，視距良好，
    並非不能注意，詎於前開彎道轉彎時，因不勝酒力，且亦疏未注意遵守上開交通
    規則，率然未減速轉彎而行駛至來向車道，不慎撞擊沿臺八線公路往東勢鎮方向
    行駛，由黃建仁所騎乘後搭載甲○○之車號ＹＩＨ－二○七號重型機車，致甲○
    ○受有左踝距骨粉碎性骨折、伸趾肌腱斷裂、足背動脈破損、脛前神經損傷、巨
    大皮膚缺損等普通傷害，而該機車頭、車身及引擎均受損；旋又撞及斯時沿臺八
    線公路往東勢鎮方向行駛，由丙○○所駛車號ＯＱ－○七二號營業大貨車，並致
    該車左側角保險桿、壓縮機毀損。旋由警據報前往處理，並於乙○○受傷送醫急
    時，抽血驗出其酒精之血液濃度達每一百毫升二０六毫克，換算成酒精濃度呼氣
  測試值，則得出其酒後吐氣所含酒精成分應為每公升一．○三毫克，遠逾每公升
    ０．五五毫克之安全駕駛標準。
二、案經被害人甲○○訴由臺中縣警察局東勢分局報請臺灣臺中地方法院檢察署檢察
    官偵查後聲請簡易判決處刑。
    理  由
一、右揭事實，業據被告乙○○於本院審理時坦承不諱，核與告訴人甲○○於警詢中
    指述情節相符，並據現場目擊證人黃建仁、丙○○於警詢中證陳屬實，有該份警
    詢筆錄在案可考，復有臺中縣警察局道路交通事故調查報告表、紀錄登記簿、馬
    階紀念醫院診斷證明書、東勢鎮農會附設農民醫院血清檢驗報告單各一紙與照片
    九幀附卷可稽。按汽車行駛時，駕駛人應注意車前狀況，並隨時採取必要之安全
    措施，又行經彎道時，應減速慢行，作隨時停車之準備，且在劃有分向限制線之
    路段，不得駛入來車之車道內，道路交通安全規則第九十四條第三項、第九十三
    條第一項第四款及第九十七條第二款分別定有明文。被告於駕駛時自應注意上述
    道路交通安全規定，而依臺中縣警察局道路交通事故調查報告表記載：當時光線
    為日間自然日光，路面無缺陷及障礙物，視距良好，並無不能注意之情形，竟疏
    不注意為之，以致肇事，方致告訴人甲○○受有左踝距骨粉碎性骨折、伸趾肌腱
    斷裂、足背動脈破損、脛前神經損傷、巨大皮膚缺損等普通傷害，其有過失甚明
    。綜上，本案事證明確，被告犯行洵堪認定，應依法論科。
二、核被告所為係犯刑法第一百八十五條之三重大違背義務致交通危險罪、第二百八
    十四條第一項普通傷害罪。其所犯前開二罪間，犯意各具，行為互殊，應予分論
    併罰。而本案被告於酒醉後無照駕車，應屬道路交通管理處罰條例第八十六條第
    一項所稱之「無駕駛執照駕車、酒醉駕車」無訛，故被告因此而致人受傷，是就
    其所犯第二百八十四條第一項普通傷害罪行部分，自應依前開條例條項之規定加
    重其刑。被告即上訴人以其車禍肇事後重傷昏迷，致未能及時與告訴人達成和解
    為由提起上訴，查被告已於本院審理時當庭與告訴人達成和解（參見本院簡易第
    二審案件卷宗九十一年二月四日調查筆錄第二頁），且在本院審理時履次表示悛
    悔改過之意，犯後態度良好，原審未論及於此，本院自應將原判決予以撤銷改判
    。爰審酌被告酒醉後已不能安全駕駛，仍不顧公眾之安危，貿然駕車，致告訴人
    受有上開傷害，然其犯後坦承犯行及已與被害人達成和解，取得被害人諒解等一
    切情狀，從輕量處如主文所示之刑，並定其應執行刑及均諭知易科罰金之折算標
    準，以資懲儆。
據上論斷，應依刑事訴訟法第四百五十五條之一第三項、第三百六十九條第一項前段
、第三百六十四條、第二百九十九條第一項前段，道路交通管理處罰條例第八十六條
第一項，刑法第一百八十五條之三、第二百八十四條第一項、第四十一條第一項前段
、第五十一條第六款，罰金罰鍰提高標準條例第一條前段、第二條，判決如主文。
本案經檢察官陳義忠到庭執行職務
中      華      民      國      九十一      年    三    月    二十一    日
                                臺灣臺中地方法院刑事第一庭
                                    審判長法  官  林  清  鈞
                                          法  官  鄭  文  祺
                                          法  官  黃  裕  仁
右正本證明與原本無異。
不得上訴
                                          書記官
中      華      民      國      九十一      年    三    月    二十一    日
附錄論罪科刑法條
刑法第一百八十五條之三
服用毒品、麻醉藥品、酒類或其他相類之物，不能安全駕駛動力交通工具而駕駛者，
處一年以下有期徒刑、拘役或三萬元以下罰金。
刑法第二百八十四條第一項
因過失傷害人者，處六月以下有期徒刑、拘役或五百元以下罰金，致重傷者，處一年
以下有期徒刑、拘役或五百元以下罰金。
